【裁判字號】    95,訴,5199
【裁判日期】    950616
【裁判案由】    返還信用卡消費貸款
【裁判全文】
臺灣臺北地方法院民事判決              95年度訴字第5199號
    原      告  國泰世華商業銀行股份有限公司
    法定代理人  甲○○
    訴訟代理人  丙○○
    被      告  乙○○
上列當事人間給付信用卡消費款事件，本院於民國95年6月13日
言詞辯論終結，判決如下：
    主  文
被告應給付原告新台幣伍拾捌萬伍仟貳佰零壹元，及其中新台幣
伍拾肆萬玖仟貳佰陸拾元部分自民國九十五年二月二十二日起
至清償日止，按年息百分之十九點七計算之利息。
訴訟費用由被告負擔。
    事實及理由
甲、程序方面：
一、按因合併而消滅之公司，其權利義務，應由合併後存續或另
    立之公司承受。公司法第319 條準用同法第75條規定，定有
    明文。查原匯通商業銀行股份有限公司於民國91年6月3日變
    更為國泰商業銀行股份有限公司（下稱國泰銀行），而國泰
    銀行於92 年6月26日經財政部核准與世華聯合商業銀行股份
    有限公司（下稱世華銀行）合併，國泰銀行為消滅銀行，世
    華銀行為存續銀行，世華銀行並於92年10月27日經經濟部核
    准登記更名為國泰世華商業銀行股份有限公司，原國泰銀行
    暨原世華銀行之權利義務關係，由合併後存續並更名之國泰
    世華商業銀行股份有限公司概括承受。
乙、實體方面：
一、原告起訴主張：被告分別於90年5月16日、90年6月11日92年
    8月29日及94年6月15日與原告成立信用卡使用契約（卡號：
    0000000000000000，卡別：VISA；卡號：0000000000000000
    ，卡別：VISA；卡號：0000000000000000，卡別：VISA；附
    卡卡號：0000000000000000，卡別：MASTER），依約被告即
    得持系爭信用卡於特約商店簽帳消費，但依信用卡約定條款
    第14、15條，應於當期繳款截止日前向原告清償，或以循環
    信用方式繳付最低應繳金額，逾期清償者依信用卡約定條款
    第15、21、22條之約定，除喪失期限利益外，應另行給付原
    告按年息19.7%之利息。又被告於94年3月22日與原告成立簡
    易通信貸款契約（卡號：0000000000000000），向原告貸款
    新台幣（下同）32萬元，按年息18.5% 計算利息，約定分60
    期清償，依年金法按月計付本息，併入信用卡帳單中與信用
    卡消費帳款一同繳納。依約定條款第1、4、5 條約定，若未
    依約於繳款期限前繳款或未繳足月付金時，被告除喪失期限
    利益，視同全部到期外，另原告得將未繳金額之本金部分，
    或經原告主張視為到期之本金部分，按信用卡循環利率年息
    19.7%計息。詎被告至95 年2月21日止，尚積欠585,201元（
    含信用卡帳款金額266,644元及簡易通信貸款帳款金額318,5
    57元），經屢向被告催討，未獲置理，爰依信用卡契約及消
    費借貸法律關係提起本件訴訟。並聲明：如主文所示。
二、被告則以：伊對於原告主張及所提證據均不爭執，但伊目前
    無資力償還所欠等語，資為抗辯。並聲明：原告之訴駁回。
三、查原告主張之事實，業據其提出信用卡申請書、簡易通信貸
    款申請書、信用卡約定條款、債權明細報表、歷史帳單、客
    戶歸戶資料明細查詢表等影本為證。被告於言詞辯論時對於
    原告所主張事實及證據，皆不爭執，依民事訴訟法第280 條
    第1 項規定，視同自認，堪信為真實。從而，原告依信用卡
    契約及消費借貸之法律關係請求被告給付如主文所示之本金
    及利息，為有理由，應予准許。
四、訴訟費用負擔之依據：民事訴訟法第78條。
中    華    民    國    95    年    6     月    16    日
                        民事第一庭法官  傅中樂
以上正本係照原本作成。
如對本判決上訴，須於判決送達後20日內向本院提出上訴狀。
中    華    民    國    95    年    6     月    16    日
                                書記官  葉志昭


司法院資訊處製作；財團法人民間司法改革基金會備份。
